# 借款费用资本化问题请教。。。

提问人：二百一十三 时间：2013-05-27 15:42:54
企业建造一厂房而发生借款 1 个亿（假设一次性借入），建设完成后厂房入账价值为 5 千万。假设其他资本化条件都符合，那么 1 个亿的借款费用利息都能资本化吗？ 因为这里借款是 1 个亿，而形成的资产才 5 千万。 举例的数字有点夸张，实际中也不太可能出现。 讨论讨论。谢谢指导。

回答人：chenyiwei
回复 山野孤鹜 的帖子
基本赞同此观点。如果确实出现了以“专门借款”名义借入的款项金额超出对应的符合资本化条件的资产的购建总成本的情况，则超出部分是不能被视为专门借款的，其借款利息应当费用化处理（如有确凿证据表明超出部分的借款被用于其他符合资本化条件资产的购建的，则超出部分的利息按照一般借款费用的资本化原则计入其所用的其他资产的成本中）。